【裁判字號】    97,訴,2102
【裁判日期】    970724
【裁判案由】    毒品危害防制條例
【裁判全文】
臺灣臺中地方法院刑事判決              97年度訴字第2102號
公  訴  人  臺灣臺中地方法院檢察署檢察官
被      告  乙○○
                    （另案在臺灣臺中監獄臺中分監執行）
            丁○○
上2 人共同
選任辯護人  蕭敦仁律師
被      告  丙○○
                    （另案於臺灣臺中看守所附設勒戒所）
指定辯護人  義務辯護人賈俊益律師
被      告  甲○○
                    （現於臺灣臺中看守所羈押）
指定辯護人  本院公設辯護人戊○○
上列被告等因毒品危害防制條例案件，經檢察官提起公訴（97年
度偵字第5690號），本院判決如下：
    主    文
乙○○犯附表一編號一、二、三所示之罪，量處如附表一編號一
、二、三所示之刑，應執行有期徒刑貳年，扣案如附表二編號一
至四所示之物沒收銷燬之，扣案如附表二編號六、七所示之物沒
收。
丁○○犯附表一編號三所示之罪，量處如附表一編號三所示之刑
。
丙○○、甲○○犯附表一編號三所示之罪，量處如附表一編號三
所示之刑。
甲○○其餘被訴販賣第二級毒品部分無罪。
    犯罪事實
一、乙○○（施用毒品部分另案處理）綽號「阿文」，因施用毒
    品經判處有期徒刑7月、4月確定，並定應執行刑有期徒刑10
    月，於92年7月28日執行完畢。
二、乙○○與丁○○為同居男女朋友關係，2 人與丙○○（綽號
    阿瑋）係熟識之朋友，而丙○○與甲○○（綽號阿福）認識
    ，因故獲悉甲○○有甲基安非他命之來源，其等均有施用毒
    品之惡習，均明知甲基安非他命為毒品危害防制條例所管制
    之第二級毒品，不得持有、轉讓或販賣，竟為下列犯行：
  (一)乙○○於97年2月6 日某時，在雲林縣麥寮鄉○○村○○路1
    之73號住處，無償提供第二級毒品甲基安非他命約1、2口的
    量予丙○○施用1次。
  (二)乙○○於97年2月26日某時，在國道1號員林交流道附近，無
    償提供甲基安非他命約數口的量予丙○○許峰施用1次。
  (三)乙○○與丁○○謀議共同出資購買甲基安非他命，乙○○遂
    以其所有如附表二編號6 所示之電話與丙○○所有如附表二
    編號7 所示之電話聯絡，詢問有無門路購買甲基安非他命，
    丙○○於97年2 月26日19時11分許，以上開電話與甲○○所
    有如附表二編號8 所示之電話聯絡，經甲○○與張瑞宗（另
    案處理）聯絡確定有貨源後，即與丙○○約定若交易成功，
    會將其自張瑞宗無償取得之甲基安非他命與丙○○平分，丙○○、甲○○與張瑞宗共同基於意圖營利，販賣第二級毒品
    甲基安非他命之犯意聯絡，由丙○○聯絡乙○○至國道一號
    員林交流道下會合，乙○○即駕駛3253- SX號車搭載丁○○
    前往，丙○○即進入乙○○之車內，與甲○○電話聯絡相約
    在彰化縣員林鎮火車站附近見面，嗣經甲○○、丙○○多次
    電話聯絡後，於96年2 月26日21時35分許，甲○○在彰化縣
    員林鎮○○路之小林眼鏡前，坐上乙○○之車內洽談買賣事
    宜，甲○○對乙○○開價1 兩（37.5公克）甲基安非他命新
    臺幣85000元，乙○○以1次購買3兩為由，要求降為1兩8300
    0 元，丙○○在旁表示乙○○為其好友，詢問甲○○可否算
    便宜一些，甲○○因而應允攜帶249000元去試試看，乙○○
    與丁○○即在車上點算現金249000元交予甲○○，經甲○○
    帶路至員林家商後面之巷內，甲○○下車後不久，即取回扣
    案如附表二編號1、2、3及5所示之物返回車上，將編號1、2
    、3所示之物交予乙○○，編號5所示之物則為張瑞宗因本次
    交易成功而無償給付予甲○○，乙○○取得所購之甲基安非
    他命後即持有之，並駕車搭載丁○○、丙○○離去，嗣於當
    日22時50分許，為警在彰化縣員林鎮○○路與光明街口查獲
    ，並在乙○○之車上扣得乙○○所有供犯罪所用如附表二編
    號6、7所示之物，另在乙○○乘坐之偵防車上扣得乙○○所
    有於當日甫向甲○○購得而丟棄在車內如附表二編號1、2、
    3 所示之物及其所有供其施用及轉讓給丙○○所剩如附表二
    編號4 所示之物；在丙○○身上扣得其所有供犯罪所用如附
    表二編號8所示之物；另於同日23時5分許，在彰化縣田中鎮
    ○○路○段435號員村加油站前查獲甲○○，並扣得其所有因
    犯罪所得及供犯罪所用如附表二編號5、9所示之物。
    理    由
壹、有罪部分
一、按現行刑事訴訟法為保障被告之反對詰問權，排除具有虛偽
    危險性之傳聞證據，以求實體真實之發見，於該法第159 條
    第1 項明定被告以外之人於審判外之言詞或書面陳述，除法
    律有規定者外，不得作為證據。而刑事訴訟法第159條之1至
    159條之4有傳聞法則之例外規定，且被告以外之人於審判外
    之陳述，雖不符前4 條之規定，而經當事人於審判程序同意
    作為證據，法院審酌該言詞陳述或書面陳述作成時之情況，
    認為適當者，亦得為證據；當事人、代理人或辯護人於法院
    調查證據時，知有第159條第1項不得為證據之情形，而未於
    言詞辯論終結前聲明異議者，視為有前項之同意，刑事訴訟
    法第159條之5定有明文。本件檢察官、被告、辯護人並未就
    被告以外之人於審判外之陳述有所爭執，且迄於言詞辯論終
    結前，均未主張有刑事訴訟法第159條第1項不得為證據之情
    形，是應認已同意作為證據，且經本院審酌後，認無不適當
    之情形，應認均有證據能力，合先敘明。
二、上開犯罪事實二(一)、(二)之事實，業據證人即被告丙○○結證
    明確，並經被告乙○○供承不諱，復有扣案如附表二編號5
    所示之物可證，而扣案附表二編號1-5 所示之物，經送內政
    部警政署刑事警察局鑑定結果，予以編號A1- A5，經檢視均
    為白色晶體，外觀型態相似，隨機抽取編號編號A1鑑定，檢
    出甲基安非他命成分，有該局97年5月21日刑鑑字第0970064
    382 號鑑定書在卷可稽，足徵被告乙○○之自白與事實相符
    ，事證明確，被告乙○○此部分之犯行堪以認定。
三、訊據被告乙○○、丁○○、丙○○固坦承上開犯罪事實二(三)
    關於被告乙○○經由被告丙○○電話聯絡被告甲○○，以24
    9000元之代價，向被告甲○○購得扣案如附表二編號1-3 所
    示之物，惟該3 人均否認有何販賣甲基安非他命之犯行，被
    告乙○○辯稱：伊因施用甲基安非他命的量大，又不易購買
    ，加以一次大量購買價格較低，剛好又有錢，所以才一次購
    買3 兩的甲基安非他命欲供己施用，並未販賣等語；被告丁○○辯稱：伊只是與乙○○一起買毒品施用而已，並未販賣
    等語，辯護人則以：公訴人以購毒之數量超過合理數量推論
    其等有販賣意圖，不符合實情，且吸毒品者會視自己購毒之
    能力決定施用毒品的，吸毒品一次購入大量之毒品，除價格
    較低外，亦可減少被查獲之機會，並無證據證明被告乙○○
    、丁○○有販賣毒品之意圖等語置辯；被告丙○○辯稱：伊
    只是幫乙○○打電話給甲○○，貪圖幫乙○○聯絡甲○○，
    可因此從中獲取少量之甲基安非他命施用，並未販賣云云；
    辯護人則以：丙○○只是單純幫乙○○購買毒品而已，與甲○○並無販賣毒品之犯意聯絡，且乙○○若無販賣毒品之意
    ，丙○○幫乙○○購買毒品，亦不構成販賣毒品罪，縱認乙○○構成販賣毒品罪，丙○○只成立幫助販賣毒品罪等語置
    辯。經查：
  (一)上開犯罪事實二(三)之事實，業據被告甲○○供承不諱，復有
    搜索扣押筆錄、扣押物品目錄表、照片等在卷可稽，並有附
    表二編號1-9所示之物扣案可證，且扣案附表二編號1-5所示
    之物，經送內政部警政署刑事警察局鑑定結果，予以編號A1
    - A5，經檢視均為白色晶體，外觀型態相似，隨機抽取編號
    編號A1鑑定，檢出甲基安非他命成分，有該局97年5 月21日
    刑鑑字第0970064382號鑑定書在卷可稽。
  (二)被告丙○○於97年2月26日係以其持用如附表二編號8所示之
    電話與被告甲○○所持用如附表二編號9 所示之電話聯絡，
    並相約見面等情，業據被告丙○○供承在卷，核與被告甲○○供述相符，且附表二編號8、9所示之電話於97年2 月26日
    19時11分起至21時34分有多達12次之通話紀錄，內容談及交
    易之數量、價格【被告乙○○問：85可以嗎（意指1 兩甲基
    安非他命之售價可以85000元嗎），被告甲○○答：假如拿2
    個85沒有關係（意指如買2兩，每兩售價可以85000元）】及
    約定見面之地點等情，亦有通訊監察譯文在卷可參（見警卷
    第129-133頁）。
  (三)證人即被告甲○○於本院結證稱：伊不認識乙○○，只認識
    丙○○，為警查獲當天第一次與乙○○見面，當天乙○○並
    未直接打電話給伊，是由丙○○打電話與伊聯絡，在車上與
    乙○○談毒品買賣之價金，丁○○有將錢從皮包拿出來交給
    乙○○，乙○○點算249000元交伊，拿到錢伊就下車去找張
    瑞宗，先前於警、偵訊所述屬實等語（見本院卷第147- 148
    頁），其於偵訊供稱：因阿狗（即張瑞宗）叫伊介紹幫忙賣
    毒品，事成會給一些毒品，伊因貪圖該利益才販賣毒品，97
    年2月26日晚間丙○○先打電話與伊聯絡，阿狗開價1兩甲基
    安非他命85000元，丙○○問可否1 兩83000元，伊表示無法
    作主，遂先拿249000 元去與阿狗談，阿狗同意後，伊即拿3
    大包及1 小包之甲基安非他命到車上給乙○○，丙○○有說
    多少要分一些甲基安非他命給他施用等語（見偵查卷第32頁
    ）；證人即被告丙○○於本院結證稱：甲○○在乙○○車上
    談價格時，伊有問可否便宜一點，有看到丁○○點錢交給乙○○，乙○○再拿錢給甲○○，伊打電話給甲○○時，有向
    甲○○要求若成交要給伊一點點（甲基）安非他命，甲○○
    也有答應等語（見本院卷第144- 145頁）。再者，被告乙○○、丁○○與被告甲○○並不認識一節，亦據被告乙○○、
    丁○○供述甚詳，是被告乙○○係經由被告丙○○居間介紹
    ，而與被告甲○○洽談買賣甲基安非他命之事宜，於談論買
    賣價格時，被告丙○○並有參與洽談，且當時被告丁○○先
    拿錢交予被告乙○○，再由被告乙○○支付價金予被告甲○○之事實，均堪以認定。
  (四)按購買大量毒品之目的不一，或為供己施用，或為販賣圖利
    ，被告乙○○、丁○○購買之甲基安非他命數量固多達3 兩
    ，惟因持有或施用甲基安非他命均為政府極力查緝之違法行
    為，一次購入大量之毒品，可降低遭查緝之風險，況毒品之
    交易價格會有波動，亦與交易數量成反比，亦即一次購買之
    數量愈多，價格愈優惠，被告乙○○、丁○○在資金足夠之
    情形下，一次購買高達3 兩之甲基安非他命供己施用，並非
    全無可能，尚難逕以其等所購之毒品數量大，遽認其等係基
    於販賣牟利之意圖而購買毒品。
  (五)我國查緝毒品交易之執法甚嚴，對於販賣甲基安非他命科以
    重度刑責。販賣甲基安非他命係違法行為，非可公然為之，
    亦無公定價格，且容易分裝、增減份量，而買賣之價格，可
    能隨時依交易雙方關係之深淺、購毒者之資力、需求量及對
    行情之認知、毒品來源是否充裕、查緝是否嚴謹、購毒者被
    查獲後供出購買對象之可能風險等情形，而異其標準，非可
    一概而論。惟因甲基安非他命量微價高，取得不易，若非有
    利可圖，一般人當無干冒重度刑責而提供甲基安非他命予他
    人之理。參以被告丙○○、甲○○於本次交易完成後，均可
    無償獲得少量之甲基安非他命施用，已如上述，益徵被告丙○○、甲○○於主觀上確有營利之意圖至明。
  (六)綜上所述，被告乙○○、丁○○所為購買甲基安非他命供己
    施用之辯解應非虛妄，被告丙○○所為之辯解顯不足採，本
    件事證明確，被告乙○○、游佳持有甲基安非他命之犯行，
    及被告丙○○、甲○○販賣甲基安非他命之犯行，均堪以認
    定。
四、查第二級毒品甲基安非他命係屬藥事法所稱之禁藥。又藥事
    法第83條第1項法定刑為7年以下有期徒刑，較毒品危害防制
    條例第8條第2 項之法定刑為重，藥事法第83條第1項係於95
    年5 月30日修正公布，同年7月1日施行，為毒品危害防制條
    例之後法。毒品之範圍尚包括影響精神物質與其製品，而藥
    事之管理，亦非僅止於藥品之管理，又毒品未必係經公告之
    禁藥，禁藥亦未必為毒品，毒品危害防制條例與藥事法二者
    ，並無必然之特別法與普通法關係，故除有轉讓之第二級毒
    品達毒品危害防制條例第8條第6項之一定數量，經依法加重
    後之法定刑較藥事法第83條第1 項之法定刑為重之情形外，
    因藥事法第83條第1 項為後法，且為重法，應優先適用藥事
    法處罰（臺灣高等法院暨所屬法院94年法律座談會刑事類提
    案第8 號結論參照）。被告乙○○於上開時、地轉讓予被告
    丙○○施用之甲基安非他命數量雖不詳，惟數量僅供被告丙○○施用數口，已如上述，衡諸一般單次施用甲基安非他命
    之數量，要無達毒品危害防制條例第8條第6項規定加重其刑
    之標準5 公克以上，核被告乙○○就犯罪事實二(一)、(二)所為
    ，係犯藥事法第83條第1 項之轉讓禁藥罪。被告乙○○、丁○○就犯罪事實二(三)所為，係犯同條例第11條第2 項持有第
    二級毒品罪。被告丙○○、甲○○就犯罪事實二(三)所為，係
    犯同條例第4條第2項販賣第二級毒品罪。被告乙○○因轉讓
    甲基安非他命及被告丙○○、甲○○因販賣甲基安非他命而
    持有甲基安非他命之低度行為，應為轉讓、販賣甲基安非他
    命之高度行為所吸收，均不另論罪。公訴人認被告乙○○轉
    讓甲基安非他命之犯行，係犯毒品危害防制條例第8條第2項
    之轉讓第二級毒品罪，尚有未洽，惟起訴之基本社會事實相
    同，爰依法變更起訴法條，併此敘明。被告乙○○所犯上開
    三罪，犯意各別，行為互殊，應予分論併罰。被告乙○○、
    丁○○就上開持有第二級毒品之犯行，彼此間有犯意之聯絡
    及行為之分擔，為共同正犯。被告丙○○、甲○○就上開販
    賣第二級毒品之犯行，與張瑞宗彼此間有犯意之聯絡及行為
    之分擔，為共同正犯。被告乙○○前有犯罪事實一所載之執
    行情形，有臺灣高等法院被告前案紀錄表在卷可按，其於有
    期徒刑執行完畢後，5 年內故意再犯有期徒刑以上刑之罪，
    均為累犯，均應依法加重其刑。爰審酌被告乙○○轉讓甲基
    安非他命之數量、次數；被告乙○○、丁○○持有甲基安非
    他命之數量；被告丙○○、甲○○販賣甲基安非他命之數量
    、次數、所得及被告等人之素行、犯罪之動機、目的、所生
    之危害、犯後之態度等一切情狀，分別量處如主文所示之刑
    ，被告乙○○部分並定其應執行刑。公訴人以被告丙○○及
    甲○○被查獲後，供出毒品來源，並因而查獲被告甲○○及
    張瑞示、阿強（真實姓名詳密封卷），請求依毒品危害防制
    條例第17條減輕其刑之規定，分別判處被告丙○○及甲○○
    有期徒刑5 年及5年6月，且均併科罰金15萬元，惟警方於查
    獲被告丙○○、甲○○之前，即已對被告甲○○及其上手張
    瑞宗、「阿強」持用之電話實施通訊監察，是被告丙○○、
    甲○○並不符合毒品危害防制條例第17條減輕其刑之規定，
    本院審酌上情後，認應量處如附表一編號三所示之刑，附此
    敘明。扣案如附表二編號1- 4所示之物，均係被告乙○○所
    有，其中編號1-3 所示之毒品係向被告甲○○購買而持有之
    物，編號4 所示之物係轉讓予被告丙○○及供己施用所剩之
    物；編號5 所示之物，係被告甲○○所有因販賣毒品所得之
    物，均為查獲之毒品，均應依毒品危害防制條例第18條第1
    項前段沒收銷燬之；編號6 所示之物，係被告乙○○所有放
    置轉讓予被告乙○○如編號4所示之毒品所用之物；編號7所
    示之物，係被告乙○○所有作為聯絡購買甲基安非他命所用
    之物；編號8、9所示之物，分係被告丙○○、甲○○所有，
    用以聯絡販賣甲基安非他命所用之物等情，業據被告乙○○
    、丙○○、甲○○供明在卷，均應依法宣告沒收。被告丙○○、甲○○、張瑞宗販賣甲基安非他命所得之249000元，雖
    未扣案，仍應併予宣告連帶沒收，如全部或一部不能沒收時
    ，以其等財產連帶抵償之。
貳、無罪部分
一、按犯罪事實應依證據認定之，無證據不得認定犯罪事實，不
    能證明被告犯罪者，應諭知無罪之判決，刑事訴訟法第154
    條第2項、第301條第1 項分別定有明文。次按事實之認定，
    應憑證據，如未能發現相當證據，或證據不足以證明，自不
    能以推測或擬制之方法，為裁判基礎，最高法院40年台上字
    第86號判例意旨可參。又認定犯罪事實，所憑之證據，雖不
    以直接證據為限，間接證據亦包括在內，然無論直接或間接
    證據，其為訴訟上之證明，須達通常一般之人均不致於有所
    懷疑，而得確信其為真實之程度者，始得據之為有罪之認定
    ，倘其證明尚未達到此一程度，雖有合理性懷疑之存在時，
    尚無從為有罪之認定，此亦有最高法院76年台上字第4986號
    判例意旨可資參照。且認定不利於被告之事實，須依積極證
    據，苟積極證據不足為不利於被告事實之認定時，即應為有
    利被告之認，更不必有何有利之證據，亦有最高法院30年上
    字第816號判例可參。
二、公訴意旨另以：被告甲○○意圖營利，基於販賣第二級毒品
    之犯意，於97年1 月中旬某日，至員林鎮以8000元之代價，
    向張瑞宗購得甲基安非他命1 錢（約3.75公克）後，攜回雲
    林縣轉售予綽號「阿成」得利，因認被告甲○○涉有販賣第
    二級毒品罪嫌。公訴人認被告甲○○涉有上開犯行，無非以
    被告甲○○之自白為唯一依據，惟被告之自白，不得作為有
    罪判決之唯一證據，仍應調查其他必要之證據，以察其是否
    與事實相符，刑事訴訟法第156條第2項定有明文，其立法目
    的在以補強證據之存在，藉以限制合法自白在證據上之價值
    ，俾發現實質的真實，即使被告之自白出於任意性，然若別
    無其他補強證據足以擔保其自白與事實相符，該自白仍非刑
    事訴訟法上得作為認定被告犯罪之唯一證據，公訴人就被告
    甲○○此部分之犯行，除被告甲○○之自白外，並未提供任
    何補強證據供本院調查，自不得單憑被告甲○○之唯一自白
    而為不利被告甲○○之認定，是被告甲○○此部分之犯行不
    能證明，本院自應諭知無罪之判決。
據上論斷，應依刑事訴訟法第299條第1項前段、第300條、第301
條第1項，毒品危害防制條例第4條第2項、第11條第2項、第18條
第1項前段、第19條第1項，藥事法第83條第1 項，刑法11條、第
28條、第47條第1項、第51條第5款，判決如主文。
本案經檢察官吳星瑩到庭執行職務
中    華    民    國    97    年    7    月     24    日
                  刑事第八庭  審判長法  官  林慧英
                                    法  官  陳慧珊
                                    法  官  戴嘉慧
附表一
┌──┬───────┬───────┬───────────┐
│編號│犯罪事實      │所犯法條及罪名│宣告刑（含主刑及從刑）│
├──┼───────┼───────┼───────────┤
│ 1  │犯罪事實二(一)  │藥事法第83條第│乙○○明知為禁藥而轉讓│
│    │              │1項轉讓禁藥罪 │，累犯，處有期徒刑柒月│
│    │              │              │。                    │
│    │              │              │                      │
├──┼───────┼───────┼───────────┤
│ 2  │犯罪事實二(二)  │藥事法第83條第│乙○○明知為禁藥而轉讓│
│    │              │1項轉讓禁藥罪 │，累犯，處有期徒刑柒月│
│    │              │              │，扣案如附表二編號4 所│
│    │              │              │示之物沒收銷燬之，扣案│
│    │              │              │如附表二編號6 所示之物│
│    │              │              │沒收。                │
├──┼───────┼───────┼───────────┤
│ 3  │犯罪事實二(三)  │毒品危害防制條│乙○○、丁○○共同持有│
│    │              │例第11條第2 項│第二級毒品，乙○○累犯│
│    │              │持有第二級毒品│，處有期徒刑壹年，游佳│
│    │              │罪（乙○○、游│雯處有期徒刑拾月，扣案│
│    │              │佳雯）        │如附表二編號1、2、3 所│
│    │              │              │示之物沒收銷燬之；扣案│
│    │              │              │如附表二編號6、7所示之│
│    │              │              │物沒收。              │
│    │              ├───────┼───────────┤
│    │              │毒品危害防制條│丙○○、甲○○共同販賣│
│    │              │例第4條第2項販│第二級毒品，丙○○處有│
│    │              │賣第二級毒品罪│期徒刑柒年貳月，甲○○│
│    │              │（丙○○、江金│處有期徒刑柒年肆月。扣│
│    │              │印）          │案如附表二編號5 所示之│
│    │              │              │物沒收銷燬之，扣案如附│
│    │              │              │表二編號8、9所示之物沒│
│    │              │              │收，未扣案之販賣第二級│
│    │              │              │毒品所得新臺幣貳拾肆萬│
│    │              │              │玖仟元，應與張瑞宗連帶│
│    │              │              │沒收，如全部或一部不能│
│    │              │              │沒收，以其等財產連帶抵│
│    │              │              │償之。                │
│    │              │              │                      │
└──┴───────┴───────┴───────────┘
附表二：
1、甲基安非他命1包（含袋重37.7公克，驗餘淨重36.28公克）
2、甲基安非他命1包（含袋重約37.7公克）
3、甲基安非他命1包（含袋重約37.8公克）
4、甲基安非他命1包（含袋重約0.9公克）
5、甲基安非他命1包（含袋重約4.3公克）
6、紙盒1個（上有風華字樣）
7、手機2支（含0000000000、0000000000之SIM卡各1張）
8、手機1支（含0000000000之SIM卡1張）
9、手機1支（含0000000000之SIM卡1張）
上正本證明與原本無異。
如不服本判決，應於收受送達後10日內向本院提出上訴書狀（應
敘述具體理由並附繕本）。
上訴書狀如未敘述理由，應於上訴期間屆滿後20日內補提理由書
於本院。
                                    書記官  廖碩薇
中    華    民    國    97    年    7    月     24    日
附錄論罪科刑法條
毒品危害防制條例第4條
製造、運輸、販賣第一級毒品者，處死刑或無期徒刑；處無期徒
刑者，得併科新臺幣1千萬元以下罰金。
製造、運輸、販賣第二級毒品者，處無期徒刑或7 年以上有期徒
刑，得併科新臺幣7百萬元以下罰金。
製造、運輸、販賣第三級毒品者，處5 年以上有期徒刑，得併科
新臺幣5百萬元以下罰金。
製造、運輸、販賣第四級毒品者，處3 年以上10年以下有期徒刑
，得併科新臺幣3百萬元以下罰金。
製造、運輸、販賣專供製造或施用毒品之器具者，處1年以上7年
以下有期徒刑，得併科新臺幣1百萬元以下罰金。
前五項之未遂犯罰之。
毒品危害防制條例第11條
持有第一級毒品者，處3年以下有期徒刑、拘役或新臺幣5萬元以
下罰金。
持有第二級毒品者，處2年以下有期徒刑、拘役或新臺幣3萬元以
下罰金。
持有專供製造或施用第一、二級毒品之器具者，處1 年以下有期
徒刑、拘役或新臺幣1萬元以下罰金。
持有毒品達一定數量者，加重其刑至二分之一，其標準由行政院
定之。
藥事法第83條
明知為偽藥或禁藥，而販賣、供應、調劑、運送、寄藏、牙保、
轉讓或意圖販賣而陳列者，處7年以下有期徒刑，得併科新臺幣5
百萬元以下罰金。
犯前項之罪，因而致人於死者，處7 年以上有期徒刑，致重傷者
，處3年以上12年以下有期徒刑。
因過失犯第1項之罪者，處2年以下有期徒刑、拘役或科新臺幣30
萬元以下罰金。
第1項之未遂犯罰之。


司法院資訊處製作；財團法人民間司法改革基金會備份。
